udm.aff
SET UTF-8
TRY -оаитенрсвйлпкьыяудмзшбчгщюжцёхфэъӝӧӵӥӟАВСМКГПТЕИЛФНДОЭРЗЮЯБХЖШЦУЧЬЫЪЩЙЁӦӴӤӞӜ

REP 20
REP э е
REP ко исько
REP ько исько
REP ко ӥсько
REP йос ъёс
REP е ьӧ
REP щ сь
REP ъи ӥ
REP дж ӝ
REP е ё
REP ыщ ись
REP ыщ ӥсь
REP е ӧ
REP ё о
REP ыщко исько
REP ыщко ӥсько
REP ъищ ӥсь
REP йэ е
REP йе е
REP о йё

MAP 8
MAP жӝ
MAP оӧ
MAP эӧ
MAP еӧ
MAP чӵ
MAP иӥ
MAP зӟ
MAP эе

FLAG long

SFX A1 Y 1 # прилагательное - A (ad)
SFX A1 0 0/N2 .

SFX B1 Y 1 # послелог - Po (po)
SFX B1 0 0 .

SFX C1 Y 1 # союз - CS, CC (co)
SFX C1 0 0 .

SFX D1 Y 2 # наречие - Adv (av)
SFX D1 0 0 .
SFX D1 0 гес .

SFX F1 Y 8 # фамилия
SFX F1 0 0/N3 .
SFX F1 0 а/N3 ов
SFX F1 0 а/N3 ёв
SFX F1 0 а/N3 ев
SFX F1 0 а/N3 ин
SFX F1 0 а/N3 ын
SFX F1 ой ая/N3 ой
SFX F1 ий ая/N3 ий

SFX F3 Y 1 # имя
SFX F3 0 0/N3 .

SFX F5 Y 2 # отчество
SFX F5 0 0/N3 .
SFX F5 ич на/N3 вич

SFX G1 Y 2 # деепричастие (Ger)
SFX G1 0 0 .
SFX G1 0 гес .

SFX I1 Y 1 # междометие - Interj (in)
SFX I1 0 0 .

SFX K1 Y 1 # свалка
SFX K1 0 0 .

SFX J1 Y 1 # название марок, брендов
SFX J1 0 0/N2 .

SFX L1 Y 1 # числительное - Num (nm)
SFX L1 0 0 .

SFX M1 Y 1 # местоимение - Pron (pr)
SFX M1 0 0 .

SFX N0 Y 42 # "йыртыш (-к-)" 
SFX N0 0 ъёс . 
SFX N0 0 ез .
SFX N0 0 ъёсыз .
SFX N0 0 ъёсты .
SFX N0 0 лэн .
SFX N0 0 ъёслэн .
SFX N0 0 лэсь .
SFX N0 0 ъёслэсь .
SFX N0 0 лы .
SFX N0 0 ъёслы .
SFX N0 0 тэк .
SFX N0 0 ъёстэк .
SFX N0 0 ъя .
SFX N0 0 ъёсъя .
SFX N0 0 кын .
SFX N0 0 ъёсын .
SFX N0 0 е .
SFX N0 0 кы .
SFX N0 0 ъёсы .
SFX N0 0 кысь .
SFX N0 0 ысь .
SFX N0 0 ъёсысь .
SFX N0 0 тӥ .
SFX N0 0 кытӥ .
SFX N0 0 ъёстӥ .
SFX N0 0 ысен .
SFX N0 0 кысен .
SFX N0 0 ъёсысен .
SFX N0 0 лань . # не используется
SFX N0 0 ъёслань . # не используется
SFX N0 0 озь .
SFX N0 0 ъёсозь .
SFX N0 0 кы .
SFX N0 0 кыд .
SFX N0 0 кыз .
SFX N0 0 мы .
SFX N0 0 ты .
SFX N0 0 сы .
SFX N0 0 кам .
SFX N0 0 кыныз .
SFX N0 0 каз .
SFX N0 0 ке .

SFX N1 Y 1 # существительные N (no) - интернационализмы
SFX N1 0 0 .

SFX N7 Y 1 # существительные N (no) - русские
SFX N7 0 0 .

SFX N8 Y 46 # "нюлэс (-к-)" 
SFX N8 0 эз .
SFX N8 0 лэн .
SFX N8 0 лэсь .
SFX N8 0 лы .
SFX N8 0 тэк .
SFX N8 0 ъя .
SFX N8 0 эн .
SFX N8 0 ын .
SFX N8 0 кын .
SFX N8 0 ке .
SFX N8 0 э .
SFX N8 0 ысь .
SFX N8 0 кысь .
SFX N8 0 тӥ .
SFX N8 0 кытӥ .
SFX N8 0 ысен .
SFX N8 0 кысен .
SFX N8 0 лань .
SFX N8 0 озь .
SFX N8 0 козь .
SFX N8 0 ъёс .
SFX N8 0 ъёсыз .
SFX N8 0 ъёсты .
SFX N8 0 ъёслэн .
SFX N8 0 ъёслэсь .
SFX N8 0 ъёслы .
SFX N8 0 ъёстэк .
SFX N8 0 ъёсъя .
SFX N8 0 ъёсын .
SFX N8 0 ъёсы .
SFX N8 0 ъёсысь .
SFX N8 0 ъёстӥ .
SFX N8 0 ъёсысен .
SFX N8 0 ъёслань .
SFX N8 0 ъёсозь .
SFX N8 0 эд .
SFX N8 0 ъёсыд .
SFX N8 0 мы .
SFX N8 0 ъёсмы .
SFX N8 0 ты .
SFX N8 0 сы .
SFX N8 0 ъёссы .
SFX N8 0 кы .
SFX N8 0 кыз .
SFX N8 0 аз .
SFX N8 0 се .
